【裁判字號】    95,台上,1999
【裁判日期】    950419
【裁判案由】    強盜
【裁判全文】
最高法院刑事判決            九十五年度台上字第一九九九號
    上  訴  人  甲○○
                        敬路1.
上列上訴人因強盜案件，不服台灣高等法院中華民國九十二年八
月二十八日第二審更審判決（九十二年度上更(一)字第二九八號，
起訴案號：台灣桃園地方法院檢察署八十八年度偵字第七四○二
號），提起上訴，本院判決如下：
    主  文
上訴駁回。
    理  由
按刑事訴訟法第三百七十七條規定，上訴於第三審法院，非以判
決違背法令為理由，不得為之。是提起第三審上訴，應以原判決
違背法令為理由，係屬法定要件。如果上訴理由狀並未依據卷內
訴訟資料，具體指摘原判決不適用何種法則或如何適用不當，或
所指摘原判決違法情事，顯與法律規定得為第三審上訴理由之違
法情形，不相適合時，均應認其上訴為違背法律上之程式，予以
駁回。本件原審經審理結果，認為上訴人甲○○強盜犯行明確，
因而撤銷第一審所為科刑之判決，經比較新舊法後，改判依想像
競合犯、牽連犯從一重論處上訴人意圖為自己不法之所有，結夥
三人以上、攜帶兇器，以強暴、脅迫至使不能抗拒而取他人之物
罪刑（處有期徒刑七年六月），已詳敘其調查、取捨證據之結果
及憑以認定犯罪事實之心證理由。並就上訴人否認之供詞及其所
辯各語認非可採，予以論述。就形式上觀察，原判決要無採證認
事違背經驗法則、論理法則或理由不備等違背法令之情形。被害
人乙○○於偵查中雖稱案發當晚將近十二點左右，上訴人與伊朋
友在伊住處樓下等，伊、丙○○與渠等共四人搭電梯回到伊住處
等語，然渠嗣於第一審及原審更審時已一再供稱當日在伊住處樓
下，除伊與丙○○、上訴人及綽號「小邱」者外，尚有友人綽號
「阿利（即王紀利）」與渠等共五人，一同上樓至伊住處。而另
被害人丙○○於偵查中亦稱案發當日，在桃園縣蘆竹鄉○○路二
十五號二十樓之八乙○○住處遭搶劫，有伊、乙○○及一位來找
王女之友人，三人被綁起來，渠於原審更審前調查時亦稱案發當
天晚上，原先共有五人上至乙○○住處，尚有王女之友人在渠等
要上去時才到等語。原判決於理由內係就乙○○、丙○○上開偵
審中之供述，乃綜合判斷，認案發當天晚上，在上開乙○○住處
樓下，係王女、丙○○、上訴人、綽號「小邱」及王女之友人王
紀利，共五人一同上樓等情。要不能僅以王女上開偵查中之供述
，即認原判決事實之認定與其理由之論敘，有何不相符合之理由
矛盾。且刑法第三百二十一條第一項第三款所謂「兇器」，其種
類並無限制，凡客觀上足以對人之生命、身體、安全構成威脅，
具有危險性之器械均屬之。原判決事實認定綽號「小邱」者所持
用強盜之槍枝，因未扣案，無從送鑑定，乃認其不具殺傷力，然
其屬金屬材質，質地堅硬，具有相當重量，客觀上仍足對人之身
體構成威脅，而具相當危險性，是原判決認該不具殺傷力之槍枝
屬刑法第三百二十一條第一項第三款所稱「兇器」，要無不合，
亦無理由矛盾可指。而依原判決認定之事實，案發當時上訴人雖
係在場未參與分擔強盜犯行，然與渠有強盜犯意聯絡，且在場實
行強盜犯行者，計有綽號「小邱」、「小江」、「白剛」及另一
不詳姓名年籍之成年男子共四人，已達三人以上，則原判決認上
訴人本件強盜犯行，具有刑法第三百二十一條第一項第四款結夥
三人以上之加重要件，亦無不合。至上訴人本件強盜犯行同時有
刑法第三百二十一條第一項第三、四款結夥三人以上及攜帶凶器
二加重條件，原判決於論結欄內，未列載該條款規定，雖不無疏
漏，然於理由內對上訴人強盜犯行具有該二加重條件，既已詳加
說明，則論結欄內該法條之漏載，於上訴人所應成立之罪名，並
無影響，自不能執此指為違法。是上訴意旨以上情指摘原判決違
背法令，核與法律規定得為第三審上訴理由之違法情形，不相適
合。而其餘上訴意旨，則係就屬原審採證認事職權之適法行使及
原判決已說明事項，徒憑己見，任意指為違法，且仍為單純事實
之爭執，亦不能認係適法之第三審上訴理由。依上揭說明，其上
訴違背法律上之程式，應予駁回。
據上論結，應依刑事訴訟法第三百九十五條前段，判決如主文。
中    華    民    國  九十五  年    四    月   十九   日
                      最高法院刑事第八庭
                          審判長法官  張  淳  淙
                                法官  張  春  福
                                法官  呂  丹  玉
                                法官  洪  昌  宏
                                法官  蔡  彩  貞
      本件正本證明與原本無異
                                      書  記  官
中    華    民    國  九十五  年    四    月  二十六  日
                                                      Ｋ


司法院資訊處製作；財團法人民間司法改革基金會備份。
